福建金門地方法院民事判決　　　　　　　93年度重訴字第3 號
原　　　　　告　庚○○
訴 訟 代 理 人　邱六郎律師
　　　　　　　　戊○○
被　　　　　告　丁○○
　　　　　　　　乙○○PET.
　　　　　　　　丙○○LEE.
共同訴訟代理人　陳素鶯律師
上列當事人間請求確認優先承買權等事件，於中華民國94年9 月
5 日言詞辯論終結，本院判決如下：
    主  文
原告之訴及假執行之聲請均駁回。
訴訟費用由原告負擔。
    事  實
壹、原告方面：
  一、聲明：
  （一）先位聲明：確認被告乙○○、丙○○與被告丁○○間，
        就如附表一所示之土地所為之買賣，原告有依同樣條件
        之優先購買權。
  （二）備位聲明：被告應連帶給付原告新台幣（下同）七百萬
        元，並自民國94年6 月7 日起，至清償日止，按年息百
        分之五計算之利息。
  （三）前項聲明，原告願供擔保請准宣告假執行。
  二、陳述：
  （一）如附表一所示之土地（面積共計二百九十六點五平方公
        尺，以下稱：系爭土地）為原告外公李炎昌所有，李炎
        昌死亡後由原告之母謝李翠南、被告丙○○之父李增慧
        及被告乙○○之父李越鵬繼承（當事人之親屬關係詳見
        附表二），但謝李翠南之應繼分則信託登記於李增慧及
        李越鵬名下。謝李翠南、李增慧及李越鵬過世後，分別
        由原告及丙○○、乙○○繼承。林尊是抱來養的，沒有
        收養意思，並未辦理收養手續，無繼承權。系爭土地確
        實是李炎昌的，至於外公名字是李炎榮或李炎昌不是本
        件爭點。
  （二）緣系爭土地於22年6 月間由李炎昌所有時，即由李增惠
        （應為李增慧之誤載）等以二千五百元出典於第三人（
        以下稱：Ａ典權人）建築使用，典主依日據時代的用語
        應該是出典人，依日據時期法律，物權行為因當事人意
        思表示一致即發生效力，嗣於25年4 月3 日由李增慧、
        李越鵬管業，李增慧、李越鵬因移民馬來西亞，李增慧
        乃於29年6 月26日，代表兄弟出具委託書將系爭土地委
        託謝李翠南及原告之父謝金桂管理。
  （三）Ａ典權人取得典權後，陸續在系爭土地上建築九棟房屋
        （後毀損二棟，僅餘七棟，門牌號碼金城鎮○○里○市
        ○路六、八、十、十二、十八、二十、二二號，均未登
        記，以下稱系爭房屋），並於51年間要求謝李翠南、謝
        金桂補償地上物後回贖，謝李翠南、謝金桂轉告人在馬
        來西亞之乙○○及丙○○後，乙○○、丙○○表示無力
        回贖，同意再次設典於謝李翠南、謝金桂，繼續使用系
        爭土地。謝金桂、謝李翠南乃於63年間向楊永睦、陳麗
        娟借款十八萬元，並以數十萬元補償Ａ典權人回贖後，
        取回金城鎮○市○路十六、十八、二十、二二號等四戶
        房屋及典權，依民法第312 條規定代位清償，繼受取得
        典權；再將系爭典權讓與楊永睦、陳麗娟二人。因不知
        要登記，所以沒有辦理。而系爭房屋之房屋稅均由謝金
        桂、謝李翠南繳納。
  （四）謝李翠南於63年10月21日過世後，謝金桂於64年3 月14
        日出具委託書委託原告與原告之夫陳仲基管理，並通知
        乙○○、丙○○，乙○○、丙○○同意與原告成立新的
        典權，由原告繼續繳納系爭土地之地價稅。
  （五）謝李翠南、謝金桂先後過世後，由原告繼承取得該典權
        ，依法不以登記為必要。原告再於73年12月31日，以二
        十五萬元向典權人楊永睦、陳麗娟回贖，楊永睦、陳麗
        娟將典權讓與原告。
  （六）房屋係原告外公蓋的，原來是兩層樓，在日本戰爭時被
        炸壞，後來原告父親又蓋平房。乙○○、丙○○、表嫂
        、甲○○共六人當時有到原告家找原告，乙○○、丙○
        ○說土地已經賣了，賣二百萬元，回贖的錢要還給原告
        ，租金是因為鄰居放貨，所以才收這麼少。
  （七）丙○○、乙○○二人明知原告在系爭土地上有典權，竟
        違背李增慧於29年6 月26日出具之委託書「所有承先人
        業權‧‧‧非經李謝二人許可，任何人均不得管耕或收
        租，以至買賣典當‧‧‧」約定，於92年9 月15日將系
        爭土地及房屋，以低於市價之二百萬元出售予被告丁○
        ○，並於92年9 月30日辦理登記，嗣由丁○○僱人拆除
        系爭房屋（位於金城鎮市場，可做生意，市價每棟至少
        在一百萬元以上）。再於94年2 月24日虛偽書立買賣契
        約，於94年3 月3 日將系爭土地移轉登記於蔡天祿。
  （八）綜合上述，爰依土地法第104 條規定及侵權行為法律關
        係，先位請求判決確認就被告間之買賣契約，原告有依
        同樣條件優先購買之權；備位請求判決被告應連帶給付
        原告七百萬元，及加付法定遲延利息。
  三、證據：提出土地登記簿、李增慧委任書、謝金桂委託書、
      地價稅單、律師函、土地登記謄本、謝李翠南、謝金桂出
      具之字據、金門縣政府函、己○○證明書、過戶申請書、
      土地所有權狀等件為證，並聲請訊問證人楊能昭、陳榮華
      、王媽掌及勘測現場。
貳、被告方面：
  一、聲明：
  （一）原告之訴及假執行之聲請均駁回。
  （二）願供擔保，請准宣告免為假執行。
  二、陳述：
  （一）丁○○確於92年9 月間，以六百萬元向乙○○、丙○○
        買受系爭土地及其上未登記之房屋七棟，分三期匯款，
        但丁○○於購屋後即依法辦理所有權移轉登記，對原告
        母親有無繼承權、系爭土地由何人代管，有無設定典權
        等情事均無所悉，且丁○○購地時，系爭土地並未登記
        設定典權，原告並非系爭土地之典權人，亦非系爭房屋
        之所有權人，自無土地法第104 條之優先購買權。
  （二）金門地區於42年間已辦理土地總登記，該典契約定「樓
        店一座」，無法證明典物之範圍，且與原告主張之九棟
        或七棟房屋不符。典主應該是典權人，業主是所有權人
        及出典人，否認誤載，否認信託，依典契所載應係李炎
        昌出典給李增惠等，並非如原告主張係出典給第三人，
        原告外公為李炎榮，並非李炎昌。
  （三）乙○○、丙○○不知道有典契的事，另謝李翠南、謝金
        桂如回贖，亦僅對李增慧等有債權債務關係，乙○○、
        丙○○並未同意設定典權予謝李翠南、謝金桂。金門地
        區於五、六十年間已實行總登記，原告主張受讓典權，
        未經登記不生效力，謝李翠南、謝金桂及原告無從取得
        典權。
  （四）謝金桂、謝李翠南死亡後，尚有其他繼承人，原告之當
        事人適格有欠缺。
  （五）系爭房屋依謝李翠南之書信均認係李增慧所有，並非謝
        李翠南及謝金桂所有。
  （六）委託書係李增慧出具，與李越鵬無關，且委任之效力於
        80年間李增慧死亡時已終止。
  （七）綜合上述，原告主張均非事實，其訴為無理由，應予駁
        回等語，資為抗辯。
  三、證據：提出土地買賣所有權移轉契約書、土地登記簿影本
      、李增慧委任書、授權書、土地買賣契約書、支票及土地
      銀行匯款資料等件為證。
參、本院依職權訊問證人己○○、甲○○。
    理  由
壹、原告起訴主張：系爭土地為李炎昌所有，李炎昌死亡後由謝
    李翠南、李增慧及李越鵬繼承，謝李翠南之應繼分信託登記
    於李增慧及李越鵬名下。謝李翠南、李增慧及李越鵬過世後
    ，分別由原告及丙○○、乙○○繼承。外公名字是李炎榮或
    李炎昌不是本件爭點。系爭土地於22年6 月間由李炎昌所有
    時，即由李增慧等以二千五百元出典於Ａ典權人建築使用，
    嗣於25年4 月3 日由李增慧、李越鵬管業，並因移民馬來西
    亞，李增慧乃於29年6 月26日，代表兄弟出具委託書將系爭
    土地委託謝李翠南、謝金桂管理。Ａ典權人取得典權後，陸
    續在系爭土地上建築系爭房屋，並於51年間要求謝李翠南、
    謝金桂補償地上物後回贖，謝李翠南、謝金桂轉告人在馬來
    西亞之乙○○及丙○○後，乙○○、丙○○表示無力回贖，
    同意再次設典於謝金桂、謝李翠南，繼續使用系爭土地。謝
    金桂、謝李翠南乃於63年間向楊永睦、陳麗娟借款十八萬元
    ，並以數十萬元補償Ａ典權人回贖後，取回金城鎮○市○路
    十六、十八、二十、二二號等四戶房屋及典權，依民法第
    312 條規定代位清償，繼受取得典權；再將系爭典權讓與楊
    永睦、陳麗娟二人。因不知要登記，所以沒有辦理。而系爭
    房屋之房屋稅均由謝金桂、謝李翠南繳納。謝李翠南於63年
    10月21日過世後，謝金桂於64年3 月14日出具委託書委託原
    告與原告之夫陳仲基管理，並通知乙○○、丙○○，乙○○
    、丙○○同意與原告成立新的典權，由原告繼續繳納系爭土
    地之地價稅。謝李翠南、謝金桂先後過世後，由原告繼承取
    得該典權，依法不以登記為必要。原告再於73年12月31日，
    以二十五萬元向典權人楊永睦、陳麗娟回贖，楊永睦、陳麗
    娟將典權讓與原告。房屋係原告外公蓋的，原來是兩層樓，
    在日本戰爭時被炸壞，後來謝金桂又蓋平房。乙○○、丙○
    ○、表嫂、甲○○共六人當時有到原告家找原告，乙○○、
    丙○○說土地已經賣了，賣二百萬元，回贖的錢要還給原告
    ，租金是因為鄰居放貨，所以才收這麼少。丙○○、乙○○
    二人明知原告在系爭土地上有典權，竟違背李增慧於29年6
    月26日出具之委託書約定，於92年9 月15日將系爭土地及房
    屋，以低於市價之二百萬元出售予被告丁○○，並於92年9
    月30日辦理登記，嗣由丁○○僱人拆除系爭房屋。再於94年
    2 月24日虛偽書立買賣契約，於94年3 月3 日將系爭土地移
    轉登記於蔡天祿等情，爰依土地法第104 條規定及侵權行為
    法律關係，先位請求判決確認就被告三人間之買賣契約，原
    告有依同樣條件優先購買之權；備位請求判決被告應連帶給
    付原告七百萬元，及加付法定遲延利息。
貳、被告則以：丁○○確於92年9 月間，以六百萬元向乙○○、
    丙○○買受系爭土地及其上未登記之房屋七棟，分三期匯款
    ，但丁○○於購屋後即依法辦理所有權移轉登記，對原告母
    親有無繼承權、系爭土地由何人代管，有無設定典權等情事
    均無所悉，且丁○○購地時，系爭土地並未登記設定典權，
    原告並非系爭土地之典權人，亦非系爭房屋之所有權人，自
    無土地法第104 條之優先購買權。金門地區於42年間已辦理
    土地總登記，該典契約定「樓店一座」，無法證明典物之範
    圍，且與原告主張之九棟或七棟房屋不符。典主應該是典權
    人，業主是所有權人及出典人，否認誤載，否認信託，依典
    契所載應係李炎昌出典給李增惠等，並非如原告主張係出典
    給第三人，原告外公為李炎榮，並非李炎昌。乙○○、丙○
    ○不知道有典契的事，另謝李翠南、謝金桂如回贖，亦僅對
    李增慧等有債權債務關係，乙○○、丙○○並未同意設定典
    權予謝金桂、謝李翠南。金門地區於五、六十年間已實行總
    登記，原告主張受讓典權，未經登記不生效力，謝李翠南、
    謝金桂及原告無從取得典權。謝金桂、謝李翠南死亡後，尚
    有其他繼承人，原告之當事人適格有欠缺。系爭房屋依謝李
    翠南之書信均認係李增慧所有，並非謝李翠南及謝金桂所有
    。委託書係李增慧出具，與李越鵬無關，且委任之效力於80
    年間李增慧死亡時已終止。原告主張均非事實，其訴為無理
    由，應予駁回等語，資為抗辯。
參、得心證之理由：
  一、原告起訴備位聲明原求為：「被告應給付原告七百萬元，
      並自起訴狀繕本送達翌日起，至清償日止，按年息百分之
      五計算之利息」；嗣於訴狀送達被告後，再於94年6 月7
      日言詞辯論時當庭陳明變更其訴之聲明為：「被告應連帶
      給付原告七百萬元，利息減縮自今日起算」，核為擴張及
      減縮應受判決事項之聲明，本院認其請求之基礎事實同一
      ，且經被告同意，合於民事訴訟法第255 條第1 項第1 款
      、第2 款及第3 款之規定，應予准許，合先敘明。
  二、查原告主張：系爭土地為李炎昌所有，嗣於25年4 月3 日
      由李增慧、李越鵬管業，並因移民馬來西亞，李增慧乃於
      29年6 月26日出具委託書將系爭土地委託謝李翠南、謝金
      桂管理，系爭土地沒有辦理典權登記，地價稅、房屋稅均
      由謝金桂、謝李翠南繳納。謝李翠南於63年10月21日過世
      後，謝金桂於64年3 月14日出具委託書委託原告與陳仲基
      管理。丙○○、乙○○於92年9 月15日將系爭土地及房屋
      ，出售丁○○，並於92年9 月30日辦理登記，嗣由丁○○
      僱人拆除系爭房屋，再於94年2 月24日書立買賣契約，於
      94年3 月3 日將系爭土地移轉登記於蔡天祿等事實，為被
      告所不爭執，並有土地登記簿、李增慧委任書、謝金桂委
      託書、地價稅單、土地登記謄本、謝李翠南、謝金桂出具
      之字據、金門縣政府函、過戶申請書、土地所有權狀等件
      為證，應堪信為真實。
  三、至原告主張：原告為系爭土地之典權人，有依同樣條件優
      先購買之權；被告應連帶給付原告七百萬元，及加付法定
      遲延利息等情，則為被告所否認，並以前開情詞置辯，是
      則本件之爭點，即為：（一）原告是否為系爭土地之典權
      人？（二）原告有無優先承買權？（三）被告對原告有無
      侵權行為？本院自應就此加以審酌。
  四、法院之判斷：
  （一）謝李翠南、謝金桂及原告，縱有回贖或讓與，其典權亦
        因未登記而不生效力。
    １、按稱典權者，謂支付典價，占有他人之不動產，而為使
        用及收益之權，民法第911 條定有明文。又不動產物權
        ，依法律行為而取得設定、喪失、及變更者，非經登記
        ，不生效力，民法第758 條亦有明文。次按民法物權編
        關於登記之規定，在物權未能依該編施行法第3 條所稱
        之法律登記前，不適用之。故在此時期依法律行為設定
        不動產物權者，該法律行為成立時即生效力，不以登記
        為其效力發生要件。惟在不動產登記條例已施行之區域
        ，非經登記仍不得對抗第三人（最高法院22年上字第
        1084號判例意旨參照）。
    ２、查金門縣土地總登記工作於42年5 月起開始，至44年2
        月全部完成，土地所有權人應於登記期限內，檢同證明
        文件，聲請土地總登記，如係土地他項權利登記，應由
        權利人或義務人於土地所有權總登記時共同申請，有金
        門縣政府94年1 月21日府地籍字第0940005121號函附卷
        可稽（見本院一卷第90頁）。而謝李翠南、謝金桂亦於
        43年9 月間辦理總登記，有該土地登記保證書及土地所
        有權登記聲請書在卷可證（見本院二卷第141 至152 頁
        ），是系爭土地如經出典，至遲應於該期間辦理登記，
        如於44年2 月後依法律行為取得之典權，非經登記，不
        生效力。
    ３、原告雖主張謝李翠南、謝金桂於63年間向楊永睦、陳麗
        娟借款十八萬元，並以數十萬元補償Ａ典權人回贖後，
        取回金城鎮○市○路十六、十八、二十、二二號等四戶
        房屋及典權，依民法第312 條規定代位清償，繼受取得
        典權；謝李翠南、謝金桂先後過世後，由原告繼承取得
        該典權，依法不以登記為必要。原告再於73年12 月31
        日，以二十五萬元向典權人楊永睦、陳麗娟回贖，楊永
        睦、陳麗娟將典權讓與原告云云。姑且不論（一）原告
        主張乙○○、丙○○同意設典於謝李翠南、謝金桂、原
        告等情，為乙○○、丙○○所否認，亦未見原告舉證以
        實其說。（二）系爭典契記載：「不動產種類：樓店。
        坐落：後浦吧殺。不動產面積：壹座。四至：東至自己
        鋪店、西至馬路、南至巷、北至吧殺水溝。典主姓名：
        李增惠等。中證人姓名李神佑。立契年月日：廿二年六
        月。該產價銀：二千五百元‧‧‧右給業主李炎昌收執
        」等語（見本院一卷第14頁），是該業主係李炎昌，而
        原告之外公為李炎榮，是否為同一人或係誤載，已非無
        疑。又典契之標的為樓店一座，與原告主張之九棟房屋
        亦有出入。（三）謝李翠南、謝金桂於63年9 月15日出
        具之字據記載：「立胎借字人李翠南有承胞弟李增慧委
        託全權處理產業店屋三間，址在金城鎮○○里○市○路
        門牌十六與十八號店屋貳間，土地號碼列城字第七一一
        四號及門牌二十號樓屋一座。土地號碼列城字第七一一
        五號，茲因租建年限已經期屆，乏款取贖，不得已將上
        面所列店屋三間，託中引就與金城鎮西門里楊永睦君及
        古寧頭北山村陳麗娟女士（二人義務權利各半）處胎借
        十八萬元正，當時雙方面議以糙米計算（取贖之時按照
        糙米價款清還即時折糙米三百零二擔市斤）當面收訖作
        為取贖之用，店屋即付銀主前去掌管居住，不敢阻當。
        該店屋限十年終（由六十四年一月一日至七十四年十二
        月三十一日止）聽借款人備足糙米契面銀取贖原店屋，
        銀主不得刁難（如屆期未贖得以店租抵利息延續期限）
        保此產業確係胞弟李增慧物業，與他人無干，如有不明
        等情，胎借人出頭抵擋，不干銀主之事。該店屋已經有
        多處倒塌，修理費用登記款項在帳，亦按糙米計算取贖
        之時一齊清還，計修理費共用三萬三千九百四十五元正
        折糙米五十七擔市斤。如政府對該店屋土地有關法令，
        得由雙方協議處理，無論整建或賣典租等情，銀主得有
        優先權，恐口無憑，特立胎借三紙各執一份為照」等語
        （見本院卷一第64、65頁），是謝李翠南、謝金桂係向
        楊永睦、陳麗娟借款十八萬元，成立民間胎借契約，並
        非設定或轉典。且謝金桂嗣於半年後即64年3 月14日出
        具之委託書則記載：「茲因本人遷台，所有管理內弟李
        增慧名下在金城鎮○○里○市○路門牌第六號、第八號
        、第十號、第十六號、第十八號、第二十號等店屋，暫
        由女婿陳仲基及女兒庚○○二位代為管理，如有關以上
        地面店屋事情，得以全權處理，特具委託書是實」等語
        （見本院一卷第16頁），是謝金桂於64年間明確認定各
        該房屋均為李增慧所有，伊僅係管理人，並委託原告及
        陳仲基代為管理，並未提及謝李翠南、謝金桂有回贖或
        受讓典權等情。
    ４、又縱然原告前開陳述屬實，謝李翠南、謝金桂之行為，
        性質核屬典權讓與，未經登記，不生效力。謝李翠南、
        謝金桂先後過世後，原告亦無從繼承。另原告主張楊永
        睦、陳麗娟將典權讓與原告，亦未經登記，不生效力。
        是原告陳稱：因不知要登記，所以沒有辦理云云，於法
        不合；原告主張代位清償，繼受取得云云，則屬無據。
  （二）原告無土地法第104 條規定之優先承買權。
    １、按基地出賣時，地上權人、典權人或承租人有依同樣條
        件優先購買之權。房屋出賣時，基地所有權人有依同樣
        條件優先購買之權。其順序以登記之先後定之。土地法
        第104 條定有明文。
    ２、原告並非系爭土地系爭土地之典權人，業如前述，自無
        土地法第104 條之適用，易言之，原告就系爭土地之出
        賣，無優先承買權。原告依上開規定訴請確認伊就被告
        間之買賣契約，有依同樣條件優先購買之權，為無理由
        。
  （三）被告對原告無侵權行為。
    １、按依土地法所為之登記，有絕對效力，土地法第43條定
        有明文，此為保障善意交易第三人，所賦予土地登記之
        公信力。次按人之權利能力終於死亡，其權利義務因死
        亡而開始繼承，由繼承人承受，故關於遺產之法律行為
        ，自當由繼承人為之，被繼承人生前委任之代理人，依
        民法第550 條之規定，其委任關係，除契約另有訂定，
        或因委任事務之性質不能消滅者外，自應歸於消滅（最
        高法院 51年台上字第2813號判例意旨參照）。
    ２、查李增慧於29年6 月26日出具之委託書記載：「具委託
        書人李增慧茲因本人放洋關係，特委託胞姐李翠南、姊
        夫謝金桂二位全權負責代為管理李增慧所有承先人業權
        ，不論珠浦鎮及鄉下之一切店屋園坵海蠔等產業，非經
        李謝二人許可，任何人不得管耕或收租，以至買賣典讓
        ，倘有此種情事發生，本人概不承認，特繕委託書一紙
        付執為憑」等語（見本院一卷第15頁），然李增慧與謝
        李翠南、謝金桂之委任關係，至遲即因李增慧於80年3
        月1 日死亡而消滅（另李越鵬則於72年3 月26日死亡，
        有繼承系統表在卷可查，見本院二卷第57頁、第75頁）
        。從而乙○○、丙○○出賣自己所有之系爭土地及房屋
        ，即無違背李增慧約定，侵害原告權利可言。
    ３、又原告另於92年12月11日委託邱六郎律師以律師函通知
        丁○○：「主旨：說明欄所載各建物，為庚○○女士所
        有，且係依地上權之意思，在該土地上所建築，未徵得
        謝女士之同意，不得擅自申請拆除。說明：一、坐落金
        城鎮東門大城字第七一一四號等七筆土地，為李炎榮先
        生所有，嗣由乙○○、丙○○、李翠南（及謝李翠南）
        繼承，最後登為李增慧、李越鵬二人名義，查李翠南既
        有合法之繼承權，且土地一直由李翠南及其夫管理，有
        完繳地價稅之證明書可證。二、在李翠南等二人管理前
        開土地期間，同意第三人以地上權之意思，使用該土地
        建築房屋使用收益，但上開房屋即現編號金城鎮○○里
        市○路六、八、十、十六、十八、二十號，惟上開房屋
        在十多年前陸續由李翠南買受為所有權人，有房捐繳納
        通知書可稽。故在法律上李翠南當然繼受房屋基地的地
        上權，法理至明。三、前揭房屋在李翠南逝世後由庚○
        ○繼承，現為謝女士所有。為此，特函告前開事實，並
        向台端正式主張，台端所買受首開土地，謝女士享有地
        上權，所有地上物不容台端任意拆除，否則決定追究民
        、刑責任幸勿自誤。四、右函請事項，係依庚○○女士
        之委任辦理」等語（見本院一卷第19頁）。是原告係於
        丁○○於92年9 月間向乙○○、丙○○買受並辦理所有
        權移轉登記後，方以律師函向丁○○主張對系爭土地享
        有「地上權」，而於93年6 月25日提起本件訴訟時，始
        主張享有典權。
    ４、惟丁○○於92年9 月15日向乙○○、丙○○購買系爭土
        地及其上未登記之房屋時，土地登記簿上並無原告或其
        他人在系爭土地上享有「地上權」或「典權」等登記事
        項，丁○○自得信賴該依土地法所為之登記。又丁○○
        既合法買受系爭土地及房屋，自得使用、收益、處分該
        不動產，其拆除系爭房屋改建，係本於所有人之權利，
        並非侵害原告之權利。
肆、綜上所述，原告主張受讓系爭土地及房屋之典權，未經登記
    ，不生效力，即無優先承買權。另被告丁○○、乙○○丙○
    ○均未侵害原告權利，則原告依土地法第104 條規定及侵權
    行為法律關係，先位請求判決確認就被告間之買賣契約，原
    告有依同樣條件優先購買之權；備位請求判決被告應連帶給
    付原告七百萬元，及加付法定遲延利息，均無理由，應予駁
    回。又原告之訴既經駁回，其假執行之聲請亦失所附麗，應
    併予駁回。
伍、本件事證已臻明確，兩造其餘攻擊防禦方法及舉證，經審酌
    結果，核於判決結果無影響，爰不逐一論述，附此敘明。
陸、據上論結，本件原告之訴為無理由，依民事訴訟法第78條，
    判決如主文。
中　　華　　民　　國    94    年    9     月    19    日
                      民事庭  法  官  林鈺琅
上為正本證明與原本無異。
如對本判決上訴，應於判決送達後20日內，向本院提出上訴狀。
中　　華　　民　　國    94    年    9     月    19    日
　　　　　　　　　　　　　　　書記官  周怡青
附表一：
┌──┬──────────────┬────────┐
│編號│  土  地  坐  落            │面積（平方公尺）│
├──┼──────────────┼────────┤
│ 一 │金門縣金城鎮城段7028地號    │六十二          │
├──┼──────────────┼────────┤
│ 二 │金門縣金城鎮城段7028-1地號  │九              │
├──┼──────────────┼────────┤
│ 三 │金門縣金城鎮城段7028-2地號  │六十二點五      │
├──┼──────────────┼────────┤
│ 四 │金門縣金城鎮城段7029-1地號  │九              │
├──┼──────────────┼────────┤
│ 五 │金門縣金城鎮城段7113-2地號  │十三            │
├──┼──────────────┼────────┤
│ 六 │金門縣金城鎮城段7115地號    │四十六          │
├──┼──────────────┼────────┤
│ 七 │金門縣金城鎮城段7115-1地號  │六              │
├──┼──────────────┼────────┤
│ 八 │金門縣金城鎮城段7115-2地號  │四十六          │
├──┼──────────────┼────────┤
│ 九 │金門縣金城鎮城段7115-3地號  │三十八          │
├──┼──────────────┼────────┤
│一０│金門縣金城鎮城段7119-1地號  │五              │
└──┴──────────────┴────────┘
附表二：當事人之親屬關係
┌──┬────┬──────┬───────────┐
│編號│ 姓  名 │ 關      係 │ 備               註  │
├──┼────┼──────┼───────────┤
│ 一 │李炎榮  │原告之外公  │                      │
├──┼────┼──────┼───────────┤
│ 二 │劉治    │李炎榮之妻  │                      │
├──┼────┼──────┼───────────┤
│ 三 │謝李翠南│原告之母    │李炎榮長女            │
├──┼────┼──────┼───────────┤
│ 四 │謝金桂  │原告之父    │謝李翠南之夫          │
├──┼────┼──────┼───────────┤
│ 五 │謝仕邦  │原告之兄    │謝李翠南長子          │
├──┼────┼──────┼───────────┤
│ 六 │己○○  │原告之兄    │謝李翠南次子          │
├──┼────┼──────┼───────────┤
│ 七 │謝麗珠  │原告之姐    │謝李翠南長女          │
├──┼────┼──────┼───────────┤
│ 八 │林尊    │謝李翠南養女│應為謝仕邦之童養媳    │
├──┼────┼──────┼───────────┤
│ 九 │庚○○  │謝李翠南次女│                      │
├──┼────┼──────┼───────────┤
│一０│陳仲基  │原告之夫    │                      │
├──┼────┼──────┼───────────┤
│一一│李增慧  │謝李翠南之弟│李炎榮之子            │
├──┼────┼──────┼───────────┤
│一二│黃嬌月  │李增慧之妻  │                      │
├──┼────┼──────┼───────────┤
│一三│丙○○  │李增慧之子  │                      │
├──┼────┼──────┼───────────┤
│一四│李越鵬  │謝李翠南之弟│李炎榮之子            │
├──┼────┼──────┼───────────┤
│一五│陳炳娘  │李越鵬之妻  │                      │
├──┼────┼──────┼───────────┤
│一六│乙○○  │李越鵬之子  │                      │
└──┴────┴──────┴───────────┘
